---
title: "Spectral clustering"
author: "E.B."
date: ''
output:
  slidy_presentation:
    fig_caption: yes
  ioslides_presentation: default
  beamer_presentation: default
---

```{r setup, include=FALSE}
knitr::opts_chunk$set(echo = TRUE)
knitr::opts_knit$set(root.dir = "C:/Big Data/networkScience/community detection")

```
## Základné pojmy z algebry
**Vlastné čísal a vlastné vektory** matice $\mathbf{Av=\lambda v}$

Ortogonálne vektory $uv=0$ nazývame ortonormálne, ak $\mathbf{||u||=||v||=1}$

Matice $A,B$ sú **podobné**, ak existuje regularna matica $S$, kde $A=SBS^{-1}$

Reálna **symetrická** matica $A$ je podobná **diagonálnej**, vlastne čísla sú reálne. 

Ak je symetrická matica **pozitívne semidefinitná**  $\mathbf{v^\top Av\ge 0}$, tak $\mathbf{0\le\lambda_1\le\dots\lambda_k}$ kde $\mathbf{k}$ je hodnosť matice.


## Príklady
```{r fig.height = 6, fig.width = 12, fig.align = "center",echo=FALSE}
library(kernlab)
data(spirals)
km_sp<-kmeans(spirals,centers = 2,iter.max = 1000)

{
par(mfrow=c(1,2))
plot(spirals)
plot(spirals,col=km_sp$cluster)
}
```

##
```{r fig.height = 7, fig.width = 10, fig.align = "center", echo=FALSE,message=FALSE}
library("proxy")
simD<-simil(spirals, method = "Euclidean")
simD<-as.matrix(simD)
simD[is.na(simD)]<-0
simD[simD<0.84]<-0
simD[simD>=0.84]<-1
library(igraph)
Gspiral<-graph.adjacency(as.matrix(simD),mode = "undirected")
V(Gspiral)$size=3
V(Gspiral)$size2=3
V(Gspiral)$label=""
V(Gspiral)$shape="circle"
E(Gspiral)$color="black"
L_spil<-graph.laplacian(Gspiral,normalized = FALSE)
le_spil<-eigen(L_spil)
c_spil<-le_spil[[2]][,299]
c_spil[c_spil>=0.0222]<-1
c_spil[c_spil<0.0222]<-2
plot(Gspiral, layout=spirals,asp=0)
```

##

```{r fig.height = 8, fig.width = 10, fig.align = "center", echo=FALSE,message=FALSE}
library(flexdashboard)
plot(Gspiral, layout=spirals,asp=0,vertex.color=c_spil)

```

##Základná myšlienka grafovej reprezentácie:
**Cieľ:** rozdelenie vrcholov do zhlukov tak, aby sme minimalizovali hrany medzi zhlukmi a zároveň boli tieto zhluky vyvážené. 

Teda na rozdiel úlohy minimálneho rezu v grafe, ktorá potenciálne ústi ku separácii jedného vrchola v našom prípade (H), sa snažíme dodať navyše podmienku znevýhodňujúcu riešenia s výrazne rozdielnými veľkostami zhlukov.   


```{r adjacent, include=FALSE}

W<-matrix(c(0,1,1,1,1,0,0,0,
            1,0,1,0,1,1,0,0,
            1,1,0,1,0,0,0,0,
            1,0,1,0,1,0,0,0,
            1,1,0,1,0,0,1,0,
            0,1,0,0,0,0,1,1,
            0,0,0,0,1,1,0,1,
            0,0,0,0,0,1,1,0), 
        nrow = 8,ncol= 8,byrow=TRUE,dimnames = list(c("A","B","C","D","E","F","G","H"),c("A","B","C","D","E","F","G","H")));
library(igraph)
GraphObject = graph.adjacency(W,mode = "undirected");
```


```{r echo=FALSE}
plot(GraphObject,mark.groups = list(c(1,2,3,4,5),c(6,7,8),c(8)),mark.shape = 1/2,vertex.label.dist=3)


```


## Zakódujme úlohu 
Uvažujme na začiatok graf bez váh hrán a rozdelenie na dva zhluky.

1. Minimalizujem počet hrán medzi zhlukmi, teda pre zvolené rozdelenie chceme vyhjadriť počet hrán medzi zhlukmi.
    + rozdelenie do zhlukov pomocou indikačného vektora $f=(1,1,1,1,1,-1,-1,-1)$
    + **upravená** matica incidencie $H$ *(vrcholovo-hranová)* 
        + pre jeden z koncových vrcholov každej hrany sa použije $-1$
\[
  \begin{array}{l|ccccccccccccc}
  & ab & ac & ad & ae & bc & be & bf & cd & de & eg & fg & fh & gh\\
A &  1 &  1 &  1 &  1 &  0 &  0 &  0 &  0 &  0 &  0 &  0 &  0 &  0\\
B & -1 &  0 &  0 &  0 &  1 &  1 &  1 &  0 &  0 &  0 &  0 &  0 &  0\\
C &  0 & -1 &  0 &  0 & -1 &  0 &  0 &  1 &  0 &  0 &  0 &  0 &  0\\
D &  0 &  0 & -1 &  0 &  0 &  0 &  0 & -1 &  1 &  0 &  0 &  0 &  0\\
E &  0 &  0 &  0 & -1 &  0 & -1 &  0 &  0 & -1 &  1 &  0 &  0 &  0\\
\hline
F &  0 &  0 &  0 &  0 &  0 &  0 & -1 &  0 &  0 &  0 &  1 &  1 &  0\\
G &  0 &  0 &  0 &  0 &  0 &  0 &  0 &  0 &  0 & -1 & -1 &  0 &  1\\
H &  0 &  0 &  0 &  0 &  0 &  0 &  0 &  0 &  0 &  0 &  0 & -1 & -1\\
  \end{array}
\]

Potom v našom prípade  $\frac{1}{2}f^\top H=(0,0,0,0,0,0,1,0,0,1,0,0,0)$
a teda vo všeobecnosti počet hrán medzi zhlukmi vieme vyjadriť ako $$\frac{1}{2}f^\top H(f^\top H)^\top \frac{1}{2}=\frac{1}{4}f^\top H H^\top f$$ 

## Vybalansovanie zhlukov 

Pre \textbf{nevyvážené} rozdelenie $f$ by sme mali zaviesť \textbf{penalizáciu}

+ Modifikovaním indikačného vektora
    
  $$f_i=\Bigg\{^{\sqrt{\frac{|\bar{A}|}{|A|}} \quad \text{pre} \quad  v_i \in A}_{-\sqrt{\frac{|A|}{|\bar{A}|}} \quad \text{pre} \quad v_i \bar{A}}$$
    
+ hrany budú započítané s váhou $( \frac{|A|}{|\bar{A}|} + \frac{|\bar{A}|}{|A|})$, navyše $\quad \sum_{i=1}^{n}{f_i}=\sum_\limits{i\in A}{\sqrt{\frac{|\bar{A}|}{|A|}}}-\sum_\limits{i\in \bar{A}}{\sqrt{\frac{|A|}{|\bar{A}|}}}=|A|\sqrt{\frac{|\bar{A}|}{|A|}}-|\bar{A}|\sqrt{\frac{|A|}{|\bar{A}|}}=0$
a teda $f \perp (1,\dots,1)$ a zároveň $||f||^2 =n$ pre $|V|=n$.

Úloha  $f^\top L f \rightarrow \min_{A \subset V}$,  kde $L=HH^\top = D-A$ pre spomínané podmienky je NP ťažká. $D$ je diagonálna matica so stupňami vrcholov na hlavnej diagonále, $A$ je matica susednosti graf

##Zjemnenie podmienky

$\min f^\top L f$ za predpokladu $f \in R^n$ pre $f \perp (1,\dots,1) \quad f^\top f=n$


### Rayleigh Ritz
Nech $A$ je symetrická matica $n \times n$ s vlastnými číslami $\lambda_1\le\lambda_2\le\dots\le\lambda_n$ a $u_1,\dots,u_n$ je odpovedajúca ortonormálna báza vlastných vektorov $A$ potom $$\min\limits_{x\neq 0} \frac{x^\top A x}{x^\top x}=\lambda_1$$ kde sa mininum dosahuje pre $x=u_1$.
Resp.  $$\min\limits_{x\neq 0,x\in\{u_1\dots,u_{i-1}\}^\bot} \frac{x^\top A x}{x^\top x}=\lambda_i$$ kde sa mininum dosahuje pre $x=u_i$.

Vlastný vektor prislúchajúci \textbf{druhému najmenšiemu vlastnému číslu} matie $L$ dobre aproximuje riešenie.


## Najdenie  k zhlukov pre $K>2$ 

4. Pre každý zhluk samostatný indikačný vektor $(f^1,\dots,f^k)=F$ kde
$$f^i_j=\bigg\{^{\sqrt{\frac{1}{|A_i|}} \quad \text{pre} \quad  v_j \in A_i}_{0 \quad \text{inak}}$$ 
\break
\newline
Indikačné vektory sú navzájom ortogonálne teda $F.F^\top =I$ 

Minimalizujeme $\sum_1^kf^i.L.f^{i\top}$ teda minimalizujeme súčet prvkov na hlavnej diagonale $\sum_i^k(FLF^\top)_{ii}=Tr(FLF^\top)$   

Opä je nutné zjenenie podmienok 

## Zjemnenie podmienok pre k>2

$\min_\limits{F\in \mathcal{R}^{r\times n}} Tr(FLF^\top)$ za predpokladu $F.F^\top =I$

###Poincaré separation theorem 
Nech $A$ je symetrická matica $n \times n$ s vlastnými číslami $\lambda_1\le\lambda_2\le\dots\le\lambda_n$ a $R$ je matica $n\times m$ taká, že $R^\top R=I$ pre $m\le n$, a $B=R^\top AR$ s vlastnými číslami $\mu_1\le\mu_2,\dots\le\mu_m$.

Potom: 

  1.$$\lambda_i\le\mu_i\le\lambda_{n-m+i},\space i= 1,\dots,m$$  
  
  2.Ak $\lambda_i=\mu_i$ potom existuje vlastný vektor $v$ matice $B$ s vlastným číslom $\mu_i$ pričom $Rv$ je vlastným vektorom $A$ s vlastným číslom $\lambda_i$  
  
###Dôsledok 
$$\lambda_1+\dots+\lambda_i\le Tr(R^\top AR)\le\lambda_{n-m+1}+\dots \lambda_n$$

Riešenie aproximuje k vlastných vektorov prislúchajúcich najmenším k vlastným číslam. 
Na identifikáciu k zhlukov  aplikujeme napr. \textbf{k-means} na body tvorené jdenotlivými zložkami daných vektorov.


##Vážené hrany 

V prípade váh hrán je $|A^j|$ nahradená  $Vol(A^j)=\sum d_i$ pre $v_i \in A^j$

 $$f_i=\Bigg\{^{\sqrt{\frac{Vol(A)}{Vol(\bar{A})}} \quad \text{pre} \quad  v_i \in\bar{A}}_{-\sqrt{\frac{Vol(\bar{A})}{Vol(A)}} \quad \text{pre} \quad v_i \in A}$$ 
 
Optimalizačná úloha pre k=2 má tvar:


$\min f^\top L f$,  kde $f^\top D f =vol(V)$ a  $Df\perp (1,\dots,1)$.


Ak položíme $f=D^{-\frac{1}{2}}g$ minimalizujeme 

$\min g^\top D^{-\frac{1}{2}} LD^{-\frac{1}{2}}g$,  kde $g^\top g =vol(V)$ a  $D^{\frac{1}{2}}g\perp (1,\dots,1)$.


Riešením je vlastný vektor odpovedajúci najmenšiemu nenulovému vlastnému číslu symetrickej Laplasovej matici $$L_{sym}=D^{-\frac{1}{2}} LD^{-\frac{1}{2}}$$  


##Ako získať vlastné vektory pri veľkých maticiach 

Motivácia je "Power iteration"
Pre maticu $A$  $n \times n$ a náhodný vektor $v$ postupnosť $v,Av.A^2v,A^3v,\dots$ konverguje ku dominantnému vlastnému vektoru.

Priestor $[v,Av.A^2v,A^3v,\dots,A^mv]$ sa nazýva Kyrlov podpriestor matice $A$ vzhľadom na vektor $v$ oznacuje sa $K_m(A,v)$ 

###Poincaré
... pre $B=R^\top AR$ kde  $R^\top R=I$ s vlastnými číslami $\mu_1\le\mu_2,\dots\le\mu_m$.

$$\lambda_i\le\mu_i\le\lambda_{n-m+i},\space i= 1,\dots,m$$  

Vhodnou modifikáciou vytvárania bázy (ortogonalnej) tohto priestoru v jednotlivých iteráciach vieme aproximovať aj ďalšie vlastné vektory.

Viď. symetricke matice Lanczosová metóda resp. Arnoldiho

Rýchlejšie konverguju v krajoch spektra ako v strede, vieme efektívnejšie aproximovať prvých $k$ vlastných čísel ako robiť spektrálny rozklad.


## Konduktancia a Cheeger-ová nerovnosť (ako dobrý je rez?)

Pre graf G definujeme konduktanciu ako $$\phi_G=\min\limits_{S\subset V}\frac{\delta(S)}{\min\{vol(S),vol(\bar S)\}}$$ kde $\delta (S)$ suma váh hrán rezu $S$ a $\bar{S}$

Nech $G$ súvislý graf s konfuktaciou $\phi(G)$ a $\gamma$ je konduktancia rezu spetrálneho algoritmu aplikovaného na normalizovanej Laplacovej matici $\cal{L}$ s druhým najmenším vlastným číslom $\lambda_2$. Potom platí:
$$\frac{\lambda_2}{2}\le\phi(G)\le\gamma\le\sqrt{2\lambda_2} $$

##Spektrálny rozklad na datasete spoluautorov
IGRAPH 3585f10 U--- 1589 2742 -- 
+ attr: id (v/n), label (v/c), value (e/n)

```{r echo=FALSE }
#Vyberieme iba najväčší komponent 

library(igraph)
coaut<-read.graph("C:/Big Data/dataset/unditected community/coautor/netscience.gml",format="gml")
#nacitame graf a pozrieme jeho komponenty 
maxClast<-clusters(coaut)

```

```{r echo=FALSE}
#Identifikujeme najväčší komponent súvislosti
i2<-maxClast$membership
#hist(i2,freq = TRUE,breaks=400,ylim=c(1,400))
```


Vytvoríme indukovaný podgraf z jedného komponenu 
```{r echo=FALSE}
Comp<-induced_subgraph(coaut,which(i2==11))
summary(Comp)

V(Comp)$size=3
V(Comp)$size2=3
V(Comp)$label=""
V(Comp)$label.cex=0.7
V(Comp)$label.font=2
V(Comp)$shape="circle"
E(Comp)$width=1
E(Comp)$color="black"
#E(coaut)$label=round(E(coaut)$weight,2)

l_out<-layout.kamada.kawai(Comp)
plot(Comp,layout=l_out,asp=0)
```

##Spektrum Laplacovej matice
```{r echo=FALSE}
L_sym<-graph.laplacian(Comp,normalized = FALSE)
e<-eigen(as.matrix(L_sym))
{plot(c(1:379),e[[1]],xlim = c(350,379),ylim=c(0,.5));
abline(h=0);
abline(h=e[[1]][373])}
```

##Rez podľa druhého vlastného vektora (kladné zložky identifikujú jede kláster, záporné druhý)

```{r fig.height = 10, fig.width = 10, fig.align = "center",echo=FALSE}
col2<-e[[2]][,378]
col2[col2>=0]<-1
col2[col2<0]<-2

plot(Comp,layout=l_out,asp=0,vertex.color=col2)

```

##Zobrazenie klástrov podľa prvých 6 najmenších vlastných čísel, podpriestor klastrovaný pomocou k-means  
```{r fig.height = 7, fig.width = 10, fig.align = "center",echo=FALSE}
v<-e[[2]][,373:379]
k<-kmeans(v, centers = 7, iter.max = 1000, nstart = 1000,algorithm = c("Hartigan-Wong", "Lloyd", "Forgy","MacQueen"), trace=FALSE);
library(cluster)
k.sil<-signif(mean(silhouette(k$cluster, dist(v))[, 3]),digits = 4);
plot(Comp,layout=l_out,asp=0,vertex.color=k$cluster, vertex.label=k$cluster)

```

##Detail časti grafu

```{r fig.height = 7, fig.width = 10, fig.align = "center",echo=FALSE }
vertex_attr(Comp,"class")<-k$cluster
vertex_attr(Comp,"test")<-k$cluster
#ukazka<-V(Comp2_7)$id
#saveRDS(ukazka,"ukazka")
ukazka<-readRDS("ukazka")
Comp2_7<-induced_subgraph(Comp,which(V(Comp)$id %in% ukazka))
V(Comp2_7)$size=3
V(Comp2_7)$size2=3
V(Comp2_7)$label=""
V(Comp2_7)$label.cex=0.7
V(Comp2_7)$label.font=2
V(Comp2_7)$shape="circle"
E(Comp2_7)$width=1
E(Comp2_7)$color="black"
#E(coaut)$label=round(E(coaut)$weight,2)
l_out2_7<-layout.kamada.kawai(Comp2_7)
plot(Comp2_7,layout=l_out2_7,asp=0,vertex.color=V(Comp2_7)$class)
```

##Ďalší výrazný odskok je pri 27 vlastnom čísle teda príklad ako to klastruje ak zoberiem viac vektorov s použitím  k-means

```{r fig.height = 7, fig.width = 8, fig.align = "center", echo=FALSE}
v2<-e[[2]][,353:379]
k2<-kmeans(v2, centers = 27, iter.max = 1000, nstart = 1000,algorithm = c("Hartigan-Wong", "Lloyd", "Forgy","MacQueen"), trace=FALSE);
vertex_attr(Comp,"class2")<-k2$cluster
Comp27<-induced_subgraph(Comp,which(V(Comp)$id %in% ukazka))
V(Comp27)$size=5
V(Comp27)$size2=5
V(Comp27)$label=""
V(Comp27)$label.cex=0.6
V(Comp27)$label.font=1
V(Comp27)$shape="circle"
E(Comp27)$width=1
E(Comp27)$color="black"
#E(coaut)$label=round(E(coaut)$weight,2)

l_out27<-layout.kamada.kawai(Comp27)
plot(Comp27,layout=l_out27,asp=0,vertex.color=V(Comp27)$class2,vertex.label=V(Comp27)$class2)

```

##Porovnanie so skutočným rozdelením na komunity 

-rozdelenie jedného športového klubu na samostatné kluby  

```{r echo=FALSE}

library(igraphdata)
data(karate)
L_karate<-graph.laplacian(karate,normalized = TRUE)
e_karate<-eigen(L_karate)
plot(karate,asp=0,vertex.color=1)
```

##Spektrum
```{r echo=FALSE}
{plot(x=c(1:34),y=e_karate[[1]])}
```

## 
```{r fig.height = 7, fig.width = 7, fig.align = "center", echo=FALSE}
col_karate<-e_karate[[2]][,33]
col_karate[col_karate>=0]<-1
col_karate[col_karate<0]<-2
V(karate)$size=10
V(karate)$size2=10
V(karate)$shape="circle"
E(karate)$width=1
E(karate)$color="black"
#E(coaut)$label=round(E(coaut)$weight,2)

plot(karate,asp=0,vertex.color=col_karate,vertex.label=V(karate)$Faction)
```


```{r fig.height = 7, fig.width = 7, fig.align = "center",echo=FALSE,eval=FALSE}
c_walk<-walktrap.community(karate,steps = 5)
plot(karate,asp=0,vertex.color=c_walk$membership,vertex.label=V(karate)$Faction)
```


```{r ,eval=FALSE,echo=FALSE}
library(RSpectra)
system.time({le<-eigs_sym(L_sym,k = 20,which = "SA")})
system.time({e<-eigen(L_sym)})
mc1
L_amazon<-graph.laplacian(mc1,normalized = TRUE)
system.time({le<-eigs_sym(L_amazon,k = 20,which = "SA")})
system.time({e<-eigen(L_amazon)})
v_amaz<-le[[2]]
k_amaz<-kmeans(v_amaz, centers = 20, iter.max = 1000, nstart = 1000,algorithm = c("Hartigan-Wong", "Lloyd", "Forgy","MacQueen"), trace=FALSE);
library(cluster)
k_amaz.sil<-signif(mean(silhouette(k_amaz$cluster, dist(v_amaz))[, 3]),digits = 4);
summary(k_amaz)



View(le[[2]])

```
